# 请陈版主赐教：母子颠倒期初数的账务处理问题

提问人：c 小装 时间：2023-03-18 16:35:26
经过一系列股权转让，A公司把持有的B公司的股权卖给A公司的股东，B公司又从股东手上100%收购回A公司的股权，至此母子关系颠倒，此时B公司成为A公司的母公司，B公司持有A公司100%的股权。
此时需要以B公司的身份编制合并报表，期初数合并如何处理？
1 、视同B公司一直都是母公司，A公司对B公司长投是 85 万，A公司实收资本为 800 万。B公司实收资本是 100 万。
A对B公司的长投需要与哪个实收资本进行抵消。如果是抵消B公司的，那么抵消后合并的实收资本就剩A公司的。
期初数与本期数逻辑不合理。
2 、如何确定少数股权和少数股东损益等问题。如果期初确定了少数股权如果在本年度继续调整。
3 、期初对于资本公积的还原又如何还原。
我的思路：期初数合并抵消时，A公司账面的长投和A公司账面的实收资本抵消，同时按照B公司的净资产余额确认少数股权，上述三个数据之间的差异计入资本公积。请问是否合理。
{:1_358:}{:1_358:}

回答人：chenyiwei
由于A+B的合并主体并无变化，同一控制下合并又是以账面价值为基础的，所以母子颠倒之后B的合并报表中，支出、负债和损益项目可以是原先以A为母公司而编制的合并报表的延续，无需复杂调整。
此前B是A的100%子公司，现在A是B的100%子公司，因此合并报表层面不会有特殊的少数股权确定问题。如果此前B是A的非全资子公司，重组后A变为B的全资子公司的，则针对重组前B的少数股权，体现一项收购少数股权交易，即A先收购B的少数股权，B的少数股东变为A的股东，然后再进行上述母子颠倒操作。
合并报表中的资本公积为其他各项目确定后的平衡数。即现确定合并报表中实收资本、留存收益和少数股权的金额，再倒挤出资本公积。